臺灣彰化地方法院刑事判決
111年度交易字第668號
公  訴  人  臺灣彰化地方檢察署檢察官
被      告  楊雅卉



上列被告因過失傷害案件，經檢察官提起公訴（111年度偵字第9
565號），本院判決如下：
     主    文
乙○○汽車駕駛人，行經行人穿越道不依規定讓行人優先通行，
而犯過失傷害罪，處有期徒刑肆月，如易科罰金，以新臺幣壹仟
元折算壹日。
     犯罪事實
一、乙○○於民國110年11月14日8時3分許，駕駛車牌號碼0000-
    00號自用小客車，沿彰化縣田中鎮斗中路1段由西往東方向
    行駛，至同路段與中正路之交岔路口處，欲左轉中正路時，
    原應注意車前狀況，並隨時採取必要之安全措施，且行經行
    人穿越道，遇有行人穿越時，應暫停讓行人先行通過，而依
    當時天侯晴、日間自然光線、柏油路面乾燥無缺陷、無障礙
    物及視距良好等情形，並無不能注意之情事；適行人甲○○
    沿斗中路1段由東往西方向步行於行人穿越道正穿越中正路
    ，乙○○疏未注意此車前狀況，因而未暫停讓甲○○先行通
    過，乙○○即於左轉過程直接撞擊行走在行人穿越道上之黃
    秀蘭，致甲○○受有左側脛骨近端粉碎性骨折、術後合併骨
    髓炎等傷害。
二、案經甲○○委由丙○○告訴暨彰化縣警察局田中分局報告臺
    灣彰化地方檢察署檢察官偵查起訴。
     理    由
一、認定事實所憑之證據及理由：
　㈠上揭犯罪事實，業據被告乙○○於警詢、偵查及本院審理中
    坦白承認，並有道路交通事故現場圖、道路交通事故調查報
    告表㈠、㈡-1、監視器影像翻拍照片、車輛詳細資料報表、汽
    車駕駛人駕照查詢單、現場照片等件在卷，並經本院當庭勘
    驗該事故路口監視器影像畫面，製有勘驗筆錄在卷可資佐證
    。
  ㈡按汽車行駛時，駕駛人應注意車前狀況，並隨時採取必要之
    安全措施；又汽車行經行人穿越道，遇有行人穿越時，應暫
    停讓行人先行通過，道路交通安全規則第94條第3項前段及
    第103條第2項分別定有明文。被告考領有合格駕駛執照，其
    駕車上路自應恪遵前揭規定。本件案發當時天候晴朗、時值
    日間有自然光線、柏油路面乾燥無缺陷、道路上無障礙物視
    距良好，客觀上並無不能注意之情事，倘被告於左轉彎前有
    確切觀看案發路口動態，被告當可注意到告訴人正緩緩步行
    通過行人穿越道，進而即可於轉彎進入中正路前禮讓其先行
    通過，竟疏於注意而逕予左轉，遂在行經行人穿越道時直接
    撞擊告訴人，被告自已違反前開注意義務而有過失甚明，且
    被告違反注意義務之過失行為與告訴人前揭傷害結果間，確
    有相當因果關係存在，足認其前揭任意性自白核與事實相符
    ，可堪採為認定事實之依據。
  ㈢綜上所述，本案事證明確，被告犯行已可認定，應依法論科
    。 
二、論罪科刑：
  ㈠核被告所為，係犯道路交通管理處罰條例第86條第1項、刑法
    第284條前段之汽車駕駛人，行經行人穿越道不依規定讓行
    人優先通行，而犯過失傷害罪。被告行經行人穿越道未依規
    定讓行人優先通行，因而致人受傷，依法應負刑事責任，自
    應依前揭條例第86條第1項規定加重其刑。起訴書漏未論及
    道路交通管理處罰條例第86條第1項條文容有未恰，惟因訴
    追之基本社會事實均同一，本院於告知應變更之罪名以保障
    當事人訴訟上權利後，爰變更起訴法條。又被告於肇事後偵
    查犯罪之警察機關尚未知肇事者為何人前，即向到場處理之
    員警坦承肇事，自首而願接受裁判一節，有彰化縣政府警察
    局道路交通事故肇事人自首情形紀錄表附卷可佐，堪認符合
    自首要件，爰依刑法第62條前段規定減輕其刑，並依法先加
    後減之。
  ㈡本院審酌被告有前述違反注意義務之情事肇生本件車禍意外
    ，致使告訴人受有上述非輕傷勢；另審酌被告案發後始終坦
    認過失，而本案偵查階段曾進行調解，然因雙方對於和解條
    件無共識而未果，致被告迄今尚未彌補告訴人所受損害；再
    參酌告訴人於綠燈號誌亮起時，緩慢步行於行人穿越道上，
    竟遭被告與以撞擊，被告過失情節為本件車禍唯一肇事原因
    ；又告訴人上開傷勢本非輕微，再結合告訴人原先之身體因
    素（告訴代理人稱告訴人罹患糖尿病）導致傷口感染，難以
    迅速復原；兼衡被告自稱專科畢業之智識程度、從事會計工
    作、與配偶育有三名未成年子女等一切情狀，量處如主文所
    示之刑，並諭知易科罰金折算標準。
三、據上論斷，依刑事訴訟法第299條第1項前段，判決如主文。
本案經檢察官吳曉婷提起公訴，檢察官鄭積揚到庭執行職務。
中　　華　　民　　國　　111 　年　　10 　　月　　13　日
                  刑事第八庭        法  官  陳怡潔
以上正本證明與原本無異。
如不服本判決應於收受判決後20日內，向本院提出上訴書狀，並
應敘述具體理由。其未敘述上訴理由者，應於上訴期間屆滿後20
日內向本院補提理由書(均須按他造當事人之人數附繕本)「切勿
逕送上級法院」。
告訴人或被害人對於判決如有不服具備理由請求檢察官上訴者，
其上訴期間之計算係以檢察官收受判決正本之日期為準。
中　　華　　民　　國　　111 　年　　10　　月　　13　　日
                                    書記官  謝儀潔

附錄本案論罪科刑法條：
中華民國刑法第284條前段
因過失傷害人者，處1年以下有期徒刑、拘役或10萬元以下罰金
；致重傷者，處3年以下有期徒刑、拘役或30萬元以下罰金。

道路交通管理處罰條例第86條第1項
汽車駕駛人，無駕駛執照駕車、酒醉駕車、吸食毒品或迷幻藥駕
車、行駛人行道或行經行人穿越道不依規定讓行人優先通行，因
而致人受傷或死亡，依法應負刑事責任者，加重其刑至二分之一
。